臺灣桃園地方法院刑事判決　　　　　　 96年度訴緝字第206號
公　訴　人　臺灣桃園地方法院檢察署檢察官
被　　　告　甲○○
上列被告因違反毒品危害防制條例案件，經檢察官提起公訴（95
年度毒偵字第5947號），被告於本院準備程序進行中，就被訴事
實為有罪之陳述，經本院告知簡式審判程序意旨，並聽取公訴人
及被告之意見後，本院合議庭裁定依簡式審判程序審理，判決如
下：
    主  文
甲○○施用第一級毒品，累犯，處有期徒刑柒月。扣案之海洛因
壹包（驗餘淨重零點壹壹公克）沒收銷燬之。
    事  實
一、甲○○前因強盜案件，經臺灣雲林地方法院以九十年訴字第
    一五五號刑事判決判處有期徒刑四年確定，於民國九十年三
    月三十一日入監執行，至九十二年八月二十九日假釋出獄（
    羈押折抵二百五十三日），迄九十四年四月六日縮刑假釋期
    滿，假釋未經撤銷，所餘刑期以已執行論而執行完畢（構成
    累犯）。復因施用毒品案件，經臺灣雲林地方法院以九十年
    毒聲字第六六○號裁定送觀察、勒戒，因認無繼續施用毒品
    之傾向，於九十年十一月二十九日執行完畢，並經臺灣雲林
    地方法院檢察署檢察官以九十年度毒偵字七六二號為不起訴
    處分確定。詎其仍不知悔改，復於前揭觀察、勒戒執行完畢
    後五年內，基於施用第一級毒品海洛因之犯意，於九十五年
    十一月十三日上午十時許，在桃園縣中壢市龍岡士官學校附
    近，施用第一級毒品海洛因一次。嗣於同日下午二時三十分
    許，在桃園縣中壢市○○○路與龍東路口為警查獲，並扣得
    海洛因一包（驗餘淨重○．一一公克）。甲○○於本院審理
    期間，經傳拘均未到庭，經本院於九十六年四月二十日發布
    通緝，嗣於同年十二月六日下午七時三十分許，為警在桃園
    縣桃園市○○○路○段一五一巷口緝獲歸案。
二、案經桃園縣政府警察局中壢分局報請臺灣桃園地方法院檢察
    署檢察官偵查起訴。
    理  由
一、本案被告甲○○所犯之施用第一級毒品罪，為死刑、無期徒
    刑、最輕本刑三年以上有期徒刑或高等法院管轄第一審案件
    以外之罪，而被告於本院準備程序進行中，就被訴事實為有
    罪之陳述，經本院告知簡式審判程序意旨，並聽取公訴人及
    被告之意見後，本院合議庭依刑事訴訟法第二百七十三條之
    一第一項之規定，裁定依簡式審判程序審理，合先敘明。
二、上揭施用第一級毒品海洛因之犯罪事實，業據被告於本院審
    理時坦承不諱，核與被告為警查獲後，經警採集其尿液送驗
    ，結果呈嗎啡陽性反應相符，此有臺灣檢驗科技股份有限公
    司出具之濫用藥物尿液檢驗報告一份在卷可稽，並有經鑑定
    無誤之海洛因一包（驗餘淨重○．一一公克）扣案可佐，此
    有法務部調查局九十五年十二月六日調科壹字第○九五二三
    ○四三八九○號鑑定書一紙可憑，足認被告前開自白與事實
    相符，堪以採信。
三、次查被告前因施用毒品案件，經臺灣雲林地方法院以九十年
    毒聲字第六六○號裁定送觀察、勒戒，因認無繼續施用毒品
    之傾向，於九十年十一月二十九日執行完畢，並經臺灣雲林
    地方法院檢察署檢察官以九十年度毒偵字七六二號為不起訴
    處分確定等情，有前揭不起訴處分書及臺灣高等法院被告前
    案紀錄表在卷可參，是被告於前揭觀察、勒戒執行完畢後五
    年內，再犯本件施用第一級毒品之犯行，洵堪認定，自應依
    法論科。
四、查海洛因為毒品危害防制條例第二條第二項第一款所規定之
    第一級毒品。核被告所為，係犯毒品危害防制條例第十條第
    一項之施用第一級毒品罪。被告施用前持有第一級毒品之低
    度行為，應為其進而施用之高度行為所吸收，不另論罪。查
    被告有如前揭事實欄一所載犯罪科刑及執行完畢之紀錄，此
    有臺灣高等法院被告前案紀錄表在卷可按，其前受有期徒刑
    執行完畢，於五年內再故意犯本件有期徒刑以上之罪，為累
    犯，應依刑法第四十七條第一項之規定加重其刑。爰審酌被
    告前因施用毒品經觀察勒戒後，仍未能戒除毒癮，足認其依
    賴毒品已深，惟念其犯後坦承犯行，且所犯之罪係自戕行為
    等一切情狀，量處如主文所示之刑，以示懲戒。扣案之海洛
    因一包（驗餘淨重○．一一公克），併同無從析離之分裝袋
    ，應依毒品危害防制條例第十八條第一項前段之規定諭知沒
    收銷燬之。末按中華民國九十六年罪犯減刑條例雖經立法院
    三讀通過，總統公布，並定於九十六年七月十六日施行，惟
    本件被告係於前開減刑條例施行前之九十六年四月二十日經
    本院發布通緝，嗣於同年十二月六日經員警緝獲歸案，而非
    自動歸案接受審判，此有本院通緝書及桃園縣政府警察局桃
    園分局解送人犯報告書及調查筆錄各一份在卷可憑，是依同
    條例第五條之規定，自不得依該條例減刑，附此敘明。
據上論斷，應依刑事訴訟法第二百七十三條之一第一項、第二百
九十九條第一項前段，毒品危害防制條例第十條第一項、第十八
條第一項前段，刑法第十一條、第四十七條第一項，判決如主文
。
本案經檢察官林清安到庭執行職務。
中　　華　　民　　國　　96　　年　　12　　月　　31　　日
                  刑事第八庭    法　官　吳為平
以上正本證明與原本無異。
如不服本判決，應於送達後10日內，向本院提出上訴狀。
                                書記官  江惠婷
中　　華　　民　　國　　96　　年　　1 　　月　　3 　　日
附錄論罪科刑法條：
毒品危害防制條例第十條：
施用第一級毒品者，處六月以上五年以下有期徒刑。
施用第二級毒品者，處三年以下有期徒刑。
